【裁判字號】    99,訴,557
【裁判日期】    991209
【裁判案由】    違反槍砲彈藥刀械管制條例
【裁判全文】
臺灣臺南地方法院刑事判決               99年度訴字第557號
公  訴  人  臺灣臺南地方法院檢察署檢察官
被      告  范博登
選任辯護人  熊家興律師
            李國禎律師
上列被告因違反槍砲彈藥刀械管制條例案件，經檢察官提起公訴
（98年度偵字第12147號），本院判決如下：
    主  文
范博登犯非法持有可發射子彈具殺傷力之槍枝罪，累犯，處有期
徒刑肆年陸月，併科罰金新臺幣伍萬元，罰金如易服勞役，以新
臺幣壹仟元折算壹日。扣案仿BERETTA廠M9型半自動手槍壹支（
槍枝管制編號0000000000），沒收。
    事  實
一、范博登前因犯偽造文書及詐欺等罪，經法院分別判處有期徒
    刑三年六月及一年（後減為有期徒刑六月）確定，應執行有
    期徒刑三年十月，於民國九十七年一月二十九日縮短刑期假
    釋出獄，刑期至九十七年四月十八日屆滿，未經撤銷假釋，
    以已執行完畢論，詎猶不知悔改，明知具有殺傷力之手槍為
    槍砲彈藥刀械管制條例所管制之違禁物，未經許可不得持有
    ，竟於民國九十八年五月下旬某日，在臺南縣永康市○○路
    與大灣路附近，向綽號「阿偉」之成年男子，借得具殺傷力
    之改造手槍一枝（由仿BERETTA廠M9型半自動手槍製造之槍
    枝，換裝土造金屬槍管而成，槍枝管制編號：0000000000號
    ）及非制式子彈數顆（鑑驗結果不具殺傷力），而持有之。
    嗣范博登夥同郭聰傑、李宗霖、林志賢、盧明宗等人於九十
    八年六月八日持上開槍枝強盜吳春美等人之財物（范博登等
    人強盜部分，業經另案判決確定）後，於九十八年六月十二
    日晚上七時許，持上開槍枝及子彈，前往臺南市○區○○路
    一段八十四號三樓之五沈玉川租屋處，交由沈玉川保管，沈
    玉川即未經許可，而藏放槍枝（沈玉川寄藏槍枝部分，另行
    審結）。嗣因沈玉川聽聞范博登為警查獲之消息，於九十八
    年六月中旬某日，復將上開槍枝及子彈等物，交予陳炳煬（
    陳炳煬寄藏槍枝部分，另由檢察官併由臺灣高雄地方法院審
    理）保管，迄於九十八年七月十四日上午七時許，為警在高
    雄縣岡山鎮典寶溪旁之產業道路盤查陳炳煬所駕駛之車輛，
    而扣得上開槍、彈。
二、案經臺南市警察局第三分局報告臺灣臺南地方法院檢察署檢
    察官偵查起訴。
    理  由
壹、程序方面
一、公訴人就起訴犯罪事實提出下列證據：(一)被告范博登於警局
    及偵查中自白、(二)共同被告沈玉川於警局及偵查中供述、(三)
    證人陳炳煬於警局及偵查中之證述、(四)內政部警政署刑事警
    察局鑑驗書等資為論據。
二、被告范博登認：(一)其先前因遭員警刑求，自白非出於任意性
    ，故無證據能力、(二)共同被告沈玉川、證人陳炳煬於警局之
    供述，屬審判外陳述，無證據能力、(三)其餘證據之證據能力
    則無意見。
三、本院認：
  (一)被告范博登之自白──
  1.按「被告之自白非出於強暴、脅迫、利誘、詐欺、疲勞訊問
    、違法羈押或其他不正之方法，且與事實相符者，得為證據
    」，刑事訴訟法第一百五十六條第一項定有明文。
  2.經查：
  (1)被告范博登於九十八年七月十五日警詢時所為自白，經本院
    勘驗當日詢問光碟，並逐字翻譯成文，有本院勘驗筆錄及附
    件譯文在卷可憑。互核譯文及警詢筆錄所載，認警詢筆錄與
    被告所述相符，並無誤載或其他違誤情形。
  (2)被告范博登雖又辯稱：九十八年七月十五日借提當日，在警
    車上曾遭員警以不明物體連續打頭部云云，且聲請傳喚當日
    同被借提，即與被告范博登共同前往強盜之共犯盧明宗為證
    。然依被告所稱：當時車上，我與盧明宗坐第二排，第三排
    坐兩個警員，我跟員警說我們強盜所用槍枝為玩具槍，坐第
    三排之警員即以台語對我說「裝肖仔」，他就用一個牛皮紙
    袋，裡面包不詳物品，連續打我頭部二、三下，還問我要不
    要配合等情，再觀諸證人盧明宗到庭證述：當時范博登坐前
    面，我坐後面，坐第幾排我不知道，范博登左右各坐一個警
    員，我旁邊坐一個，員警先對我說「你們其中一個我不管，
    反正我就是要看到槍」，我回答不知道，員警接著就問范博
    登，范博登也說不知道，我就看到警員拿牛皮紙袋敲范博登
    頭部一下，又拿面紙盒丟范博登一下，前後只有兩個動作而
    已，但究竟先拿牛皮紙袋還是面紙盒，我已不記得，員警打
    范博登時，還一邊說「反正不管，我就是要看到槍就對了」
    等情。就員警如何施暴，被告范博登稱係用牛皮紙袋內裝不
    明物品，連續敲頭部二、三下云云，證人盧明宗則稱：係用
    面紙盒丟一下，及用牛皮紙袋敲一下云云；再就員警施暴之
    原因，被告范博登稱係因員警不相信被告回答持以強盜之手
    槍為玩具槍云云，證人盧明宗則稱：係因員警問及強盜用之
    手槍下落何在，其二人均回答不知情云云，所述無一相符。
    況且，被告范博登及證人盧明宗於九十八年七月十五日經警
    詢問後，當日檢察官複訊時，均表示在警局所述實在，員警
    並無用威脅、利誘等方法取供，益證被告范博登及證人盧明
    宗前開於本院所稱員警於借提過程中施暴之經過，俱屬杜撰
    。雖證人范博登又稱，因借提、押解到地檢署及解還看守所
    時，均由同一批警員負責，所以不敢向檢察官反應云云。惟
    檢察官複訊時，員警並未隨同在庭，被告等人有何理由不敢
    當庭表示遭刑求，足見證人盧明宗所述，不合情理之至，顯
    然可見。
  (3)綜上，被告范博登辯稱於借提時遭刑求云云，不足採信。其
    自白既非出於任何不正方法，與事實相符部分，依法自有證
    據能力。
  (二)共同被告沈玉川於警局及偵查中之供述──
  1.按「被告以外之人於審判外之言詞或書面陳述，除法律有規
    定者外，不得作為證據」、「被告以外之人於審判中有下列
    情形之一，其於檢察事務官、司法警察官或司法警察調查中
    所為之陳述，經證明具有較可信之特別情況，且為證明犯罪
    事實存否所必要者，得為證據：三滯留國外或所在不明而無
    法傳喚或傳喚不到者」，刑事訴訟法第一百五十九條第一項
    、第一百五十九條之三第三款分別定有明文。
  2.共同被告沈玉川經合法傳喚拘提，均未到庭，然就其於警局
    之供述，因又未經證明具有刑事訴訟法第一百五十九條之三
    所規定「可信性之情況保證」及「使用證據之必要性」之要
    件，依刑事訴訟法第一百五十九條第一項規定，故認不具證
    據能力。
  3.另按「刑事訴訟法第一百五十九條之一第二項所定得為證據
    之被告以外之人於偵查中向檢察官所為之陳述，包括共同被
    告非以證人身分於偵查中向檢察官所為之陳述，係有關證據
    能力之規定，無關乎證據之證明力。故共同被告在被告本人
    之案件調查中，如已轉換為證人，依法具結陳述，並賦予被
    告對該共同被告所為之陳述為詰問之機會者，該以共同被告
    身分所為之陳述，法院即非不得與其以證人身分所為之陳述
    ，綜合該被告以外之人全部供述證據，斟酌案內其他調查之
    證據資料，本於經驗法則及論理法則，作合理之比較而為取
    捨、判斷，此乃實質證據價值之自由判斷問題；非謂於被告
    本人案件中，僅能採取共同被告以證人身分所為之陳述作為
    判斷之依據，該非以證人身分之共同被告所為之陳述，即為
    無證據能力之證據，而應予排除不用（最高法院九十六年台
    上一六七七號判決可資參照）。是就被告范博登而言，共同
    被告沈玉川於九十八年九月十六日，經檢察官以被告身分加
    以訊問，本無庸命具結，且共同被告沈玉川於偵查中所為供
    述，又無顯不可信之情況，依刑事訴訟法第一百五十九條之
    一第二項規定，應認有證據能力。
  4.又共同被告沈玉川於九十八年九月十六日經檢察官以被告身
    分訊問後，又告以得拒絕證言之情形，經沈玉川同意作證，
    檢察官亦告知證人據實陳述義務、具結之效果以及偽證之處
    罰後，始具結而以轉以證人身分為證述，所為程序均符合規
    定，且被告及其辯護人亦無具體主張證人於偵查中之證述有
    如何顯有不可信之情形，從而就偵查筆錄製作之原因、過程
    及其功能等加以觀察，乃出於供述者之真意、並無違法取供
    情事之信用性灼然甚明，是認證人沈玉川偵查中向檢察官具
    結之證述具證據能力。
  (三)證人陳炳煬於警局及偵查中之證述──
  1.按「被告以外之人於檢察事務官、司法警察官或司法警察調
    查中所為之陳述，與審判中不符時，其先前之陳述具有較可
    信之特別情況，且為證明犯罪事實存否所必要者，得為證據
    」，刑事訴訟法第一百五十九條之二定有明文。是因證人陳
    炳煬於警詢所為證述同案被告沈玉川交付槍枝等情，與本院
    審理中所為證述，前後並無不符，是認不符合刑事訴訟法第
    一百五十九條之二傳聞法則例外之要件，故不具證據能力。
  2.按「被告以外之人於偵查中向檢察官所為之陳述，除顯有不
    可信之情況者外，得為證據」，刑事訴訟法第一百五十九條
    之一第二項定有明文。所謂「顯有不可信」之情況，係指其
    不可信之情形，甚為顯著了然者，固非以絕對不須經過調查
    程序為條件，然須從卷證本身，綜合訊問時之外部情況為形
    式上之觀察或調查，即可發現，無待進一步為實質調查之情
    形而言；至被告等當事人、代理人、辯護人、輔佐人若主張
    其顯有不可信之情形者，本乎當事人主導證據調查原則，自
    應負舉證責任，否則，被告以外之人向檢察官所為之陳述，
    毋庸另為證明，即得作為認定被告犯罪之證據（最高法院九
    十六年度台上字第五六八四號判決意旨參照）。
  3.證人陳炳煬於偵查中既經檢察官告知證人據實陳述義務、具
    結之效果以及偽證之處罰後，始具結而為證述，且又經本院
    傳喚到庭進行交互詰問，已無礙於被告及辯護人之對質詰問
    權，且證人陳炳煬復未證述檢察官有以不法方式偵訊，另被
    告及其辯護人亦無具體主張證人於偵查中之證述有如何顯有
    不可信之情形，從而就偵查筆錄製作之原因、過程及其功能
    等加以觀察，乃出於供述者之真意、並無違法取供情事之信
    用性灼然甚明，是認證人陳炳煬於偵查中向檢察官具結之證
    述具證據能力。
  (三)內政部警政署刑事警察局鑑驗書──
  1.按審判長、受命法官或檢察官，得就鑑定事項有特別經驗或
    經政府機關委任有鑑定職務者，選任為鑑定人，或囑託醫院
    、學校或其他相當之機關、團體為鑑定，或審查他人之鑑定
    ，刑事訴訟法第一百九十八條及第二百零八條明揭此旨。鑑
    定之目的，在發現真實，以供法院之採證，係依替代性之調
    查證據方法，以其判斷之意見，為其證據資料。鑑定人應將
    鑑定之經過及其結果，向法院以言詞或書面報告，準用人證
    之規定，由當事人、代理人或辯護人直接詰問之，性質上屬
    於被告以外之人於審判外之陳述，而係傳聞證據，然既有上
    開鑑定規定，為刑事訴訟法第一百五十九條第一項所指「法
    律有規定」之情形。又因司法警察機關調查中之案件，為因
    應實務上、或因量大或有急迫之現實需求，併例行性當然有
    鑑定之必要者，如槍有無殺傷力之鑑定，基於檢察一體原則
    ，得由該管檢察長對於轄區內之案件，以事前概括選任鑑定
    人或囑託鑑定機關團體方式，俾便轄區內之司法警察官、司
    法警察對於調查中之此類案件，得即時送請先前已選任之鑑
    定人或囑託之鑑定機關、團體實施鑑定，以求時效（法務部
    九十二年九月一日法檢字第0920035083號函參照）。而臺灣
    高等法院檢察署已概括選任內政部警政署刑事警察局為轄區
    司法警察機關調查中案件有關槍彈、DNA型別、指紋之鑑定
    事項之鑑定機關。此種由檢察機關概括選任鑑定人或概括囑
    託鑑定機關、團體，再轉知司法警察官、司法警察於調查犯
    罪時參考辦理之作為，法無明文禁止，係為因應現行刑事訴
    訟法增訂傳聞法則及其例外規定之實務運作而為，此種由司
    法警察官、司法警察依檢察官所概括選任之鑑定或囑託鑑定
    機關、團體所為之鑑定結果，與檢察官選任或囑託為鑑定，
    性質上並無異，同具有證據能力（最高法院九十六年度臺上
    字第二八六０號判決意旨參照）。
  2.依上說明，有關內政部警政署刑事警察局鑑驗書雖係由「高
    雄縣政府警察局岡山分局」委託鑑定，然檢察機關既已概括
    授權由司法警察官送鑑定，前述鑑定書，雖屬傳聞證據，仍
    合於刑事訴訟法第一百五十九條第一項所認「法律有規定」
    之情形，依法有證據能力。
貳、實體方面
一、上開犯罪事實，業據被告范博登於警局自承：「（該做案用
    槍枝，現於何處？）我放在我朋友沈玉川那邊」、「（你於
    何時？何地？交給沈玉川？）我於九十八年六月十二日約十
    九時許，在沈玉川租屋處交給他的」、「（你是如何將槍枝
    交給沈玉川？）我把槍枝用一個袋子裝著，拿給沈玉川跟他
    說我先借放在你這邊」、「（你裝槍枝的袋子除了有槍枝外
    ，有無子彈？）袋子內除了有槍枝外，還有三顆子彈」、「
    （警方依據沈玉川指稱查詢，高雄縣政府警察局岡山分局於
    九十八年七月十四日七時許，在高雄縣岡山鎮○○里○○○
    ○道路旁，查獲陳炳煬與黃獻德持有改造手槍一把、匣彈一
    個、子彈六顆、彈殼三個，經調閱該岡山分局刑案紀錄照片
    讓你指認，所查獲之改造槍枝是否為你寄放在沈玉川住處之
    強盜案作案槍枝？）是的」、「（你如何確認？）因為照片
    上，該把查獲之槍枝槍管是銀色的，且槍身烤漆有剝落的情
    形，與我所涉犯強盜案用之槍枝是一樣的」、「（該高雄縣
    政府警察局岡山分局所查獲之陳炳煬與黃獻得持有改造手槍
    一把、彈匣一個、子彈六顆、彈殼三個，其中子彈六顆與彈
    殼三個是否為你所有？）我當初僅有三顆子彈，所以我不確
    認該子彈六顆是否為我所有」等語明確（見警第四至八頁）
    ，而被告於同日經檢察官複訊時，亦供稱於警局所供均屬實
    在等語。
二、又被告范博登於為強盜犯行後，將強盜時所使用之槍枝寄放
    於沈玉川處，之後再由沈玉川轉交予陳炳煬保管等情，並經
    共同被告沈玉川於偵查中以被告及證人身分所為陳述及證述
    ：「（陳炳煬與你何關係？）認識很久的朋友，他們都叫他
    智仔，．．．」、「（九十八年七月十五日是否有帶警察起
    出一把西瓜刀？）是，是范博登九十八年六月十日左右，拿
    到我東門路租屋處，說要寄放在我這邊，沒有說要做何用，
    還有一支槍，我不知道有沒有子彈，他說等他租到房子才要
    拿回去，當時還有拿衣褲四袋寄放在我這邊，後來他有將衣
    褲拿走，槍及西瓜刀他要來拿，結果沒有來拿，就出事了，
    我才知道原來他去強盜」、「（你知道他出事如何處理西瓜
    刀及槍？）我將西瓜刀丟在鐵路旁，槍寄放在智仔那邊，我
    確定是范博登被抓之後，我拿去岡山五甲尾，他住的地方，
    我跟他說要寄放在那邊，還有跟他說有槍，等到我朋友交保
    出來再去找他拿」、「（他有無槍去犯案？）沒有，我要警
    方去找槍時，前一晚他就被岡山分局抓到了，．．．」等語
    綦詳。
三、再參諸證人陳炳煬被查獲之槍枝即為證人沈玉川所交付，且
    證人陳炳煬自受託藏放時起，均未曾將受託藏放之物品更動
    過等情，亦據：
  (一)證人陳炳煬到庭證述：「（九十八年的時候，也就是大概去
    年年年中的時候，沈玉川有無拿槍交給你？）沒有，因為他
    是拿袋子放在我家而已，我並不知道裡面是槍？）」、「（
    沈玉川大概是在什麼時間點把袋子交給你？）他拿給我的時
    候我不在家，因為那時候他跟我不錯，他都會來我家，所以
    他來我家放東西，他有跟我說他有一樣東西放在我家樓梯那
    邊而已，我那時候在喝酒，我不以為意，那時我沒有去注意
    ，直到有一天他才打電話跟我說他有一樣很重要的東西放在
    我那邊，麻煩我拿過去給他」、「（沈玉川拿過去的時候，
    你人不在家？）他拿給我的時候我不在家，他就放在我家樓
    下的樓梯下那邊而已」、「（警察查獲那包裡面就是當初他
    交給你的狀況？）就是他叫我拿那包東西出去，他說的那包
    就是那包沒錯」、「（沈玉川交給你的這個袋子，你拿到車
    上之前，你都放在何處？）放在樓梯下」、「（都沒有動？
    ）都沒有動，都是灰塵」、「（沈玉川放在你家樓梯下，到
    你拿去車上，你都沒動過？）哪有可能沒動過，有動過，不
    然要怎麼拿去車上」、「（我是說拿去車上這個動作和沈玉
    川放在你家樓梯下，這中間有無動過？）都沒有」、「（最
    後的動作是否拿到車上？）沈玉川放下去到我拿的時候，已
    經是最後一次了」、「（沈玉川放到你家樓梯口的時候，到
    你再動到的時候，你就拿到車上準備還他了，是否如此？）
    是的」等語明確。
  (二)雖證人陳炳煬就受託寄藏槍枝時，有無打開包裝槍枝之袋子
    加以查看，即連同上開槍枝一併受託寄藏之子彈究竟有幾發
    ，前後所稱不相符合，於警局時先稱：我於九十八年七月十
    四日凌晨七時許，被查獲持有槍枝及六發子彈。該把槍枝及
    其中三發子彈為沈玉川於九十八年六月中旬交付給我的，當
    時沈玉川以一只藍色購物袋裝著，但沒有告訴我袋內裝何物
    ，直到我於九十八年六月底要搬家時，因沈玉川都沒將該袋
    子取回，我就打開袋子，發現裡面裝有手槍一把，子彈三發
    ，我就想到我大哥陸文賓生前有寄放子彈三發，所以就將該
    三發子彈放在一起等語。至本院審理時，則改證稱：沈玉川
    交付之子彈約五、六顆，且迄至警察查獲前，均未打開袋子
    查看過等語，而經質以為何前後供述不一，又解釋稱：因為
    范博登當初交給沈玉川三顆，沈玉川交到我手上時，已經變
    成六顆了，那三顆我要承擔下來的話，是否要說出個所以然
    ，所以才說是陸文賓寄放的，另外，警詢時，員警因為不相
    信我未曾打開袋子查看過，一定要我說我有看過，所以我才
    回答搬家時有打開袋子看過等語。然就本案重要爭點，即沈
    玉川所交付之槍枝，與陳炳煬被查獲之槍枝，是否同一把，
    證人陳炳煬前後證述並無歧異，此部分證詞自無不予採信之
    理。
四、此外，自陳炳煬處扣得之槍枝一把經鑑驗後，認：送鑑手槍
    一枝（槍枝管制編號00000000000），係改造手槍，由仿BER
    ETTA廠M9型半自動手槍製造之槍枝，換裝土造金屬槍管而成
    ，擊發功能正常，可供擊發適用子彈使用，認具殺傷。有內
    政部警政署刑事警察局九十八年八月二十五日刑鑑字第0980
    112106鑑驗書一份在卷為憑。
五、至於被告范博登雖聲請傳喚證人即強盜案時持槍敲擊被害人
    吳春美之共犯李宗霖，及被害人吳春美等二人，欲證明扣案
    之槍枝與強盜案時所持者，是否同一把。而證人李宗霖於本
    院行交互詰問時，雖先證述：強盜時持有之槍枝、槍管及槍
    身全部均為黑色，並非扣案之槍枝等情，惟再經詰問後，證
    人李宗霖則又改稱，從范博登手中接獲槍枝後，只看一眼即
    前往作案地點，強盜得手後就騎機車逃到觀海橋下，改坐上
    郭聰傑駕駛之汽車，在車上立即將槍枝還給被告范博登，整
    個犯案過程很倉促，並未仔細端詳該把槍枝，且又事隔一年
    多，現已無法指認犯案之槍枝，且對槍管之顏色，現已模糊
    等情，是證人李宗霖於本院最初所稱可指認扣案槍枝等證詞
    ，顯無法遽予採信。又證人吳春美到庭經詰問後亦證述：因
    事隔已久，且案發時很緊張，未看清楚強匪持何種器具，故
    無法指認扣案之槍枝是否為強盜案之犯案工具等語，是認證
    人吳春美之證詞同無法資為被告范博登有利之認定。
六、綜上所述，被告范博登於警詢及偵查中自白，有共同被告兼
    證人沈玉川及證人陳炳煬之證詞及扣案槍枝等足供參佐，核
    與事實相符，其事後翻異前詞，所辯均不足採，本案事證已
    臻明確，被告范博登犯行洵堪認定。
參、論罪科刑：
    核被告范博登所為，係犯槍砲彈藥刀械管制條例第八條第四
    項之未經許可，持有具殺傷力之改造手槍罪。被告范博登前
    因犯偽造文書及詐欺等罪，經法院分別判處有期徒刑三年六
    月及一年（後減為有期徒刑六月）確定，應執行有期徒刑三
    年十月，於九十七年一月二十九日縮短刑期假釋出獄，刑期
    至九十七年四月十八日屆滿，未經撤銷假釋，以已執行完畢
    論，有卷附被告全國前案紀錄表可按，其受有期徒刑之執行
    完畢，五年內故意再犯有期徒刑以上之罪，為累犯，依法加
    重其刑。爰審酌被告范博登無故持有槍枝，且又持以強盜，
    嚴重危害社會治安，犯後又飾詞否認犯行，未見絲毫悔意，
    並審酌被告持有槍枝之數量、時間，及檢察官之求刑等一切
    情狀，從重量處如主文所示之刑，罰金刑部分並諭知易服勞
    役之折算標準。扣案仿BERETTA廠M9型半自動手槍一支（槍
    枝管制編號0000000000），為違禁物，應依刑法第三十八條
    第一項第一款，宣告沒收。
據上論斷，應依刑事訴訟法第二百九十九條第一項前段，槍砲彈
藥刀械管制條例第八條第四項，刑法第十一條前段，第四十七條
第一項、第四十二條第三項、第三十八條第一項第一款，判決如
主文。
本案經檢察官黃淑妤到庭執行職務
中    華    民    國    99    年    12    月    9    日
          刑事第十一庭  審判長法  官  鍾邦久
                              法  官  蔡直青
                              法  官  包梅真
以上正本證明與原本無異。
如不服本判決應於收受本判決後10日內向本院提出上訴書狀，並
應敘述具體理由。其未敘述上訴理由者，應於上訴期間屆滿後20
日內向本院補提理由書狀（均須按他造當事人之人數附繕本）「
切勿逕送上級法院」。
                              書記官  李淑秋
中    華    民    國    99    年    12    月    9     日
附錄本案論罪科刑法條全文
槍砲彈藥刀械管制條例第8條：
未經許可，製造、販賣或運輸鋼筆槍、瓦斯槍、麻醉槍、獵槍、
空氣槍或第4條第1項第1款所定其他可發射金屬或子彈具有殺傷
力之各式槍砲者，處無期徒刑或5年以上有期徒刑，併科新臺幣1
千萬元以下罰金。
未經許可，轉讓、出租或出借前項所列槍枝者，處5年以上有期
徒刑，併科新臺幣1千萬元以下罰金。
意圖供自己或他人犯罪之用，而犯前二項之罪者，處無期徒刑或
7年以上有期徒刑，併科新臺幣1千萬元以下罰金。
未經許可，持有、寄藏或意圖販賣而陳列第1項所列槍枝者，處3
年以上10年以下有期徒刑，併科新臺幣700萬元以下罰金。
第 1 項至第 3 項之未遂犯罰之。

司法院資訊處製作；財團法人民間司法改革基金會備份。
